【裁判字號】    95,訴,1072
【裁判日期】    950526
【裁判案由】    洗錢防制法
【裁判全文】
臺灣板橋地方法院刑事判決              95年度訴字第1072號
公  訴  人  臺灣板橋地方法院檢察署檢察官
被      告  甲○○
上列被告因違反洗錢防制法案件，經檢察官提起公訴（九十四年
度偵續字第三七一號），因被告於本院準備程序中為有罪之陳述
，經本院合議庭裁定以簡式審判程序審理，判決如下：
    主  文
甲○○幫助掩飾因自己重大犯罪所得財物，處有期徒刑柒月。犯
罪所得新臺幣壹萬元沒收，如全部或一部不能沒收時，以其財產
抵償之。
    事  實
一、甲○○因缺錢花用，見報紙分類廣告得知有人租用不特定開
    立之金融機構帳戶，其能預見提供自己帳戶予他人使用，係
    幫助自己掩飾或隱匿重大犯罪所得財物而竟不違反其本意，
    於民國九十四年五月間某日，在臺北縣蘆洲市○○路一七六
    巷八號四樓住處一樓前，將其所有之國泰世華銀行中山分行
    帳號000000000000000號、臺北國際商業銀
    行（下稱臺北商銀）中興分行帳號00000000000
    00號、華僑商業銀行（下稱華僑銀行）新莊分行帳號00
    000000000000號、台新國際商業銀行（下稱台
    新銀行）江翠分行帳號00000000000000號、
    彰化商業銀行（下稱彰化銀行）蘆洲分行帳號000000
    00000─四號之存摺、密碼、提款卡等物，以一帳戶存
    摺、提款卡為一組新臺幣（下同）二千元之代價販賣予姓名
    年籍均不詳之成年男子，供該男子詐騙被害人匯款至上揭帳
    戶，藉此掩飾詐欺所得款項，使不易追查。嗣由該詐欺集團
    成員基於常業詐欺之概括犯意，先後於：(一)九十四年五月二
    十九日十時許，撥打電話給乙○○，佯稱係財政部國稅局人
    員，並以退稅為由，要求乙○○持金融卡至自動櫃員機操作
    ，致使乙○○陷於錯誤，而至住處附近某郵局之自動櫃員機
    前，依該詐欺集團人員指示鍵入所謂之密碼，致使匯款九萬
    九九千九百八十九元至甲○○之前揭國泰世華銀行中山分行
    帳戶；(二)九十四年五月二十九日十七時三十分許，撥打電話
    給黃立賢之配偶，佯稱係郵局人員，並以健保費、汽車燃料
    稅、天然氣費退費為由，要求黃立賢持金融卡至自動櫃員機
    操作，致使黃立賢陷於錯誤，而至臺中縣潭子鄉潭子郵局之
    自動櫃員機前，依該詐欺集團人員指示操作，致使匯款四萬
    六千九百八十九元至甲○○前揭臺北商銀中興分行帳戶；(三)
    九十四年五月三十日八時許，撥打電話給郝蓓生，佯稱係財
    政部國稅局人員，並以退稅為由，要求郝蓓生持金融卡至自
    動櫃員機操作，致使郝蓓生陷於錯誤，而至桃園縣中壢市○
    ○路二十五號內壢郵局之自動櫃員機前，依該詐欺集團人員
    指示操作，致使匯款九萬九千八百九十九元至甲○○之前揭
    華僑銀行新莊分行帳戶；(四)九十四年五月三十日二十時許，
    撥打電話給陳玉英，佯稱係金融犯罪中心人員，並以陳玉英
    之信用卡遭盜刷為由，要求陳玉英將其現金卡之金額領出並
    檢視銀行存款是否遭盜領，致使陳玉英陷於錯誤，而至桃園
    縣中壢市○○路三六六號台新銀行提款機前，依該詐欺集團
    人員指示操作，致使分次共匯款二十五萬五千元至甲○○前
    揭台新銀行江翠分行帳戶；(五)九十四年五月三十一日上午某
    時，撥打電話給謝欣怡，以退稅為由，要求謝欣怡持金融卡
    至自動櫃員機操作，致謝欣怡陷於錯誤，而至苗栗縣苗栗市
    ○○路六六０號合作金庫銀行之自動櫃員機前，依該詐欺集
    團人員指示操作，致使匯款九千九百四十九元至甲○○之前
    揭彰化銀行蘆洲分行帳戶內。嗣乙○○、黃立賢、郝蓓生、
    陳玉英、謝欣怡發覺款項轉出而驚覺受騙，報警處理，始為
    警循線查知上情。
二、案經被害人乙○○、黃立賢、郝蓓生、陳玉英、謝欣怡訴由
    臺北縣政府警察局蘆洲分局報告臺灣板橋地方法院檢察署官
    偵查起訴，本院於準備程序進行中，被告就被訴事實為有罪
    之陳述，經告知被告簡式審判程序之旨，並聽取當事人之意
    見後，裁定進行簡式審判程序。
    理  由
一、上揭犯罪事實，業據被告甲○○於偵查、本院準備程序中及
    審理時坦承不諱，核與告訴人乙○○、黃立賢、郝蓓生、陳
    玉英、謝欣怡於警詢中指訴情節相符，且有台北國際商業銀
    行函所附客戶存放款明細查詢、歷史資料查詢明細表、華僑
    商業銀行新莊分行函所附客戶往來明細表、台新國際商業銀
    行函所附客戶基本資料及交易明細、彰化商業銀行蘆洲分行
    函所附開戶資料、存摺存款帳戶及交易明細查詢各一份、中
    華郵政公司自動櫃員機交易明細表影本二紙、台新銀行自動
    櫃員機交易明細表影本四紙、合作金庫銀行自動櫃員機交易
    明細表影本一紙。事證明確，被告犯行洵堪認定。
二、核被告甲○○所為，係犯刑法第三十條第一項前段、洗錢防
    制法第九條第一項之幫助掩飾因自己重大犯罪所得財物罪。
    被告為幫助犯，依刑法第三十條第二項規定，按正犯之刑減
    輕之。又被告於偵查及本院審理中自白本件犯行，依洗錢防
    制法第九條第五項規定減輕其刑，並就其刑遞減輕之。爰審
    酌被告犯罪之動機、目的、手段，其不思正途賺取錢財，竟
    因貪圖私利而提供帳戶幫助洗錢，既助長他人犯罪，又增加
    政府查緝困難，危害財產安全、社會穩定，及犯後坦承犯行
    ，態度良好等一切情狀，量處如主文所示之刑，以示懲儆。
三、被告因犯幫助洗錢之罪，所得一萬元之利益，依洗錢防制法
    第十二條第一項規定，不問屬於犯人與否，沒收之，全部或
    一部不能沒收時，以其財產抵償之。扣案之中國信託商業銀
    行金融卡一枚，雖屬被告所有，惟被告並未出售上開帳戶及
    提款卡，僅係向銀行承辦員詢問無法使用之原因而遭查扣，
    與本案並無關連，不為沒收之諭知，併予敘明。
據上論斷，應依刑事訴訟法第二百七十三條之一第一項、第二百
九十九條第一項前段，洗錢防制法第九條第一項、第五項、第十
二條第一項，刑法第十一條前段、第三十條，判決如主文。
本案經檢察官陳銘祥到庭執行職務。
中    華    民    國    95    年    5     月    26    日
                  刑事第八庭  法  官  潘翠雪
上列正本證明與原本無異。
如不服本判決，應於送達後十日內向本院提出上訴狀
                              書記官  江文彬
中    華    民    國    95    年    5     月    26    日
附錄本案論罪科刑法條全文：
洗錢防制法第9條
犯第 2 條第 1 款之罪者，處 5 年以下有期徒刑，得併科新臺幣
三百萬元以下罰金。
犯第 2 條第 2 款之罪者，處 7 年以下有期徒刑，得併科新臺幣
五百萬元以下罰金。
以犯前二項之罪為常業者，處 3 年以上 10 年以下有期徒刑，得
併科新臺幣 1 百萬元以上 1 千萬元以下罰金。
法人之代表人、法人或自然人之代理人、受雇人或其他從業人員
，因執行業務犯前三項之罪者，除處罰行為人外，對該法人或自
然人並科以各該項所定之罰金。但法人之代表人或自然人對於犯
罪之發生，已盡力監督或為防止行為者，不在此限。
犯前四項之罪，於犯罪後六個月內自首者，免除其刑；逾六個月
者，減輕或免除其刑；在偵查或審判中自白者，減輕其刑。
洗錢防制法第12條
犯第 9 條之罪者，其因犯罪所得財物或財產上利益，除應發還被
害人或第三人者外，不問屬於犯人與否，沒收之。如全部或一部
不能沒收時，追徵其價額或以其財產抵償之。
為保全前項財物或財產上利益追徵或財產之抵償，必要時，得酌
量扣押其財產。
對於外國政府、機構或國際組織依第 14 條所簽訂之條約或協定
，請求我國協助之案件，如所涉之犯罪行為符合第3 條所列之罪
，雖非我國偵查或審判中者，亦得準用前二項之規定。


司法院資訊處製作；財團法人民間司法改革基金會備份。
